臺灣高等法院民事裁定
109年度重上國字第5號
上  訴  人  林大德  
上列上訴人因與被上訴人臺北市政府間請求國家賠償事件，對於
中華民國110年4月14日本院109年度重上國字第5號第二審判決提
起上訴，本院裁定如下：
    主  文
本件訴訟標的價額核定為新臺幣捌佰零參萬貳仟零玖拾貳元。
上訴人應於收受本裁定七日內，繳納第三審裁判費新臺幣壹拾貳
萬零捌佰玖拾肆元，並補正委任律師或具律師資格之關係人為訴
訟代理人之委任狀。
    理  由
一、按向第三審法院上訴，應依民事訴訟法第77條之16規定繳納
    裁判費，此為必須具備之程式。上訴不合程式或有其他不合
    法之情形而可以補正者，原第二審法院應定期間命其補正，
    如不於期間內補正，應以裁定駁回之，民事訴訟法第481條
    、第442條第2項定有明文。又對於第二審判決上訴，上訴人
    應委任律師為訴訟代理人。但上訴人或其法定代理人具有律
    師資格者，不在此限。上訴人之配偶、三親等內之血親、二
    親等內之姻親，或上訴人為法人、中央或地方機關時，其所
    屬專任人員具有律師資格並經法院認為適當者，亦得為第三
    審訴訟代理人。第1項但書及第2項情形，應於提起上訴或委
    任時釋明之。上訴人未依第1項、第2項規定委任訴訟代理人
    ，或雖依第2項委任，法院認為不適當者，第二審法院應定
    期先命補正。逾期未補正亦未依第466條之2為聲請者，第二
    審法院應以上訴不合法裁定駁回之，民事訴訟法第466條之1
    亦有明文。次按以一訴主張數項標的者，其訴訟標的之價額
    合併計算之，但所主張之數項標的互相競合或應為選擇者，
    其訴訟標的價額，應依其中價額最高者定之，同法第77條之
    2第1項亦有明文。
二、本件上訴人對於民國110年4月14日本院109年度重上國字第5
    號第二審判決提起上訴，惟未據繳納裁判費，亦未委任律師
    或具律師資格之關係人為訴訟代理人。查上訴人提起預備合
    併之訴，先位請求被上訴人應就上訴人向被上訴人提出106
    年都建收字第7152號建築執照案，經核定「○○市○○區○○段○
    小段集合住宅新建工程（系爭土地）都市設計審議報告書」
    所載實際使用面積，准予增加833.81平方公尺之建築基地面
    積，備位請求被上訴人給付新臺幣（下同）803萬2,092元本
    息，其上訴所受利益，先位部分，應以該增加之建築基地面
    積起訴時之交易價額為基礎（見原審卷第121頁），核定為8
    03萬2,092元【計算式：土地面積計833.81平方公尺×上訴人
    應有部分比例24.7％×土地於106年4月間拍定價額換算市價每
    平方公尺約3萬9,000元（系爭土地7地號拍定金額1,540,888
    ×5÷面積196㎡）＝8,032,092元，小數點以下四捨五入】（見
    原審卷第27-28頁），備位部分之訴訟標的金額與先位部分
    同為803萬2,092元，揆諸前揭說明，本件訴訟標的價額應核
    定為803萬2,092元，應徵第三審裁判費12萬894元。茲限上
    訴人於收受本裁定7日內向本院如數繳納裁判費，並提出委
    任律師或具律師資格之關係人為訴訟代理人之委任狀，逾期
    不補正，即駁回其上訴。
三、爰裁定如主文。
中　　華　　民　　國　　110 　年　　7 　　月　　 9  　日
                  民事第十二庭  
                      審判長法  官 陳秀貞
                            法  官 毛彥程
                            法  官 蔡世芳
正本係照原本作成。
核定訴訟標的價額部分，如不服裁定得於收受送達後10日內向本
院提出抗告狀，並繳納抗告費新臺幣1千元。
命補繳裁判費及補正委任狀部分不得抗告。
中　　華　　民　　國　　110 　年　　7 　　月　　9 　　日
　　　　　　　　　　　　　 書記官 何敏華